臺灣臺中地方法院刑事判決
110年度簡上字第443號
上 訴 人即  
被      告  王相哲



選任辯護人  李明諭律師
上列上訴人即被告因妨害自由案件，不服本院豐原簡易庭110年
度豐簡字第395號中華民國110年8月16日刑事簡易判決（聲請簡
易判決處刑案號：110年度偵字第4301號），提起上訴，本院管
轄第二審之合議庭判決如下：
    主      文
上訴駁回。
王相哲緩刑貳年，並命其應依本院110年度中小字第3568號和解
筆錄內容第一項（如附件一）履行完畢。
    事實及理由
一、本案經本院審理結果，認原審判決認事用法及量刑均無不當
    ，應予維持，並就證據補充：被告王相哲（下稱被告）與告
    訴人張家婧（下稱告訴人）之本院和解筆錄，其餘引用原審
    判決所記載之犯罪事實、證據及理由（如附件二）。
二、上訴意旨略以：告訴人提出之事發過程錄影內容，僅截取片
    段，並非全程，因告訴人一直催單，被告始對告訴人提出疑
    問稱「沒有被人家打過是不是」，係以疑問式之語氣；被告
    當時雖口氣不善，只是一時氣憤的話，非真心欲使告訴人心
    生畏懼，告訴人事後報案時，亦未見神情有何恐懼，故被告
    並未有任何「加害告訴人生命、身體、自由、名譽、財產之
    言詞或文字」，難認有使告訴人心生畏懼之可能，自不該當
    刑法第305條之要件等語。並於本院審理中辯稱：伊承認有
    侮辱告訴人，但沒有恐嚇告訴人之意思，只是希望告訴人不
    要重複催單，伊只是詢問告訴人之意見等語。被告之辯護人
    辯護稱：被告說「你路上不要被我遇到」「你有沒有被人家
    打過」「你不要一直催單等等」等語，並不能直接擴張到要
    去打人，「你有沒被人家打過」係因告訴人整天在這邊催單
    的行為，顯然被人家打過才對，應在合理解釋的範圍內，罪
    證有疑應有利被告之認定等語。
三、經查：
  ㈠本院當庭播放案發當時之錄音影光碟，勘驗內容如下：
　　「王相哲：在路上就不要被我遇到我跟你講，很跩ㄋㄟ齁。
　　  張家婧：到底是誰在跩啊。
　　  旁  人：沒關係啊，你就跟派單說，你要轉單就好了啊。
　　  王相哲：破查某（台語），沒有被人家打過是不是。
　　  張家婧：現在是在威脅我嗎。
　　  王相哲：對啊，怎樣，我老闆啊，怎樣。
　　  張家婧：我現在是有密錄器呦，我都有在錄影喔。
　　  王相哲：來來來呀，來告我…，是不是。社會是講錢的
　　          啦。
　　  張家婧：所以咧。
　　  王相哲：所以大學生咧，妹妹，毛長齊再來跟我講話
　　          啦。」等語。
　　以上對話，核與監視器錄音譯文相符（偵卷第25頁），亦有
    本院勘驗筆錄存卷可憑（本院卷第53頁）。由上，堪認被告
    與告訴人之上開對話中，確實對告訴人辱罵「破查某咧」一
    語，並對告訴人揚稱「在路上就不要被我遇到，我跟妳講」
    、「沒有被人打過是不是」等語屬實，上情亦為被告坦認其
    有說過上開話語及辱罵告訴人乙情（本院卷第52頁）。是以
    ，上揭事實，洵可認定。
  ㈡按刑法第305條恐嚇罪，所稱以加害生命、身體、自由、名譽
    、財產之事恐嚇他人者，係指以使人生畏怖心為目的，而通
    知將加惡害之旨於被害人而言，最高法院52年度台上字第75
    1號判決意旨可參；所謂惡害通知，係指被害人因行為人之
    惡害通知而心生畏懼，產生不安全感覺為要件；而該惡害內
    容是否達刑法上恐嚇之內涵，須據行為人之通知方式、言行
    舉止、動作等全部內容為綜合判斷，且言語是否屬於「加惡
    害」之事，須該言語及舉動，以一般人通常之經驗，客觀上
    均足認使人心生畏怖，即成立此罪（臺灣高等法院110年度
    上易字第758號判決意旨參見）。
  ㈢首據本院勘驗卷附上開光碟之影音或影像過程，在案發當時
    ，明顯可見被告正以左手指著、臉龐正面看著告訴人，且在
    盛怒情緒高聲對告訴人為上開話語，亦有該影像畫面翻拍照
    片足佐（偵卷第27頁），此亦據被告於上訴狀所自認之情，
    基上，當時整體情狀，實未見被告有何「詢問告訴人」之平
    和情境。故被告辯稱：伊只是詢問告訴人之意云云，核與事
    實不符，不可採信。次者，稽諸被告前揭客觀上所表現之言
    行、舉止或情緒氣勢以觀，倘若一般人同處於上揭情狀下，
    內心恐將產生強烈不安全之擔心、害怕之畏懼感受，況且被
    告怒稱「破查某（台語），沒有被人家打過是不是」一語後
    ，告訴人受到被告上開言語、舉動之危害通知，隨即以「現
    在是在威脅我嗎」一語質問被告，及對照告訴人身型相對屬
    於嬌小女子，顯已流露渠內心惶恐不安，產生不安全之恐慌
    感受；然被告卻未能自我警覺自制或冷靜住口，反而更嗆告
    訴人「對啊、怎樣」、「來來來呀，來告我…」等語，在在
    暴露被告主觀上已生恐嚇他人危安之犯意甚明，自當成立刑
    法第305條之恐嚇危安罪。由上，被告及其辯護人前揭辯解
    之情，核與客觀上一般人同處相同情狀下，多會深感不安、
    畏懼之情，並不相符，自無法為本院所採取。
四、經核，本件被告所為，係犯刑法第305條之恐嚇危安罪及刑
    法第309條第1項公然侮辱罪，應依刑法第55條規定，從一重
    之恐嚇危安罪論斷。原審判決以證人即告訴人張家婧於警偵
    訊之證述明確，及有密錄器錄影光碟及對話譯文、翻拍畫面
    照片等證據在卷為憑，洵認本件事證明確，適用刑事訴訟法
    第449條第1項前段、第454條第1項，刑法第305條、第309條
    第1項、第55條、第41條第1項前段，刑法施行法第1條之1第
    1項等規定，並審酌被告以加害身體之事恐嚇告訴人、以不
    雅言詞辱罵告訴人而詆毀告訴人聲譽，及其犯罪動機、目的
    、手段，並考量被告素行、教育程度、家庭經濟狀況及坦承
    有上開言語之態度等一切情狀，量處拘役30日，並諭知易科
    罰金之折算標準。經本院審核原審認事用法，並無違誤，應
    予維持。被告猶執詞詞，據以上訴，自無理由，應予駁回。
五、末查，雖被告犯後僅坦承辱罵犯行，卻未能完全自省其上開
    言語已侵害告訴人身體、安全不受恐懼、侵擾之法益，容有
    未洽，惟姑念其前無犯罪之前科紀錄，有臺灣高等法院被告
    前案紀錄表在卷可參，其素行良好，且事後已與告訴人和解
    ，賠償告訴人之損害，有本院110年度中小字第3568號和解
    筆錄存卷可憑（本院卷第57頁），尚認其經此偵、審程序教
    訓，應知所警惕，信其無再犯之虞，本院綜核各情，認所宣
    告之刑，以暫不執行為適當，併予宣告緩刑2年，並命其應
    依如附件一之本院和解筆錄內容第一項為履行完畢，以啟自
    新。
據上論斷，應依刑事訴訟法第455條之1第3項、第373條、第368
條，刑法第74條第1項第1款、第2項第3款，判決如主文。
本案經檢察官李基彰聲請簡易判決處刑，經檢察官黃芝瑋到庭執
行職務。
中　　華　　民　　國　 110　　年　　12 　　月　　7　　日
                  刑事第一庭    審判長法　官　李進清
                                      法　官　路逸涵
                                      法　官　張德寬
以上正本證明與原本無異。
不得上訴。
                                      書記官　黃麗靜
中　　華　　民　　國　　110　　年　　12 　月　　 7 　日
附錄本案論罪科刑法條全文：
中華民國刑法第305條
以加害生命、身體、自由、名譽、財產之事恐嚇他人，致生危害
於安全者，處2年以下有期徒刑、拘役或9千元以下罰金。
中華民國刑法第309條
公然侮辱人者，處拘役或9千元以下罰金。
以強暴犯前項之罪者，處1年以下有期徒刑、拘役或1萬5千元以
下罰金。
不得上訴

附件一：本院110年度中小字第3568號和解筆錄

附件二：本院110年度豐簡字第395號刑事簡易判決。